臺灣高等法院民事裁定　　　　　　　　　　96年度抗字第24號
抗　告　人　乙○○
相　對　人　台北縣製茶業職業工會
法定代理人　甲○○
上列當事人間發還擔保金事件，抗告人對於中華民國95年11月29
日臺灣板橋地方法院95年度聲字第2000號所為裁定提起抗告，本
院裁定如下：
    主  文
抗告駁回。
抗告訴訟費用由抗告人負擔。
    理  由
一、相對人於原法院聲請意旨略以：相對人前依原法院90年度訴
    字第2344號民事判決，提供新台幣（以下同）123萬元提存
    後，就抗告人之財產予以假執行在案。茲因相對人已定20日
    以上期間催告相對人行使權利而未為行使，爰依法聲請返還
    前開提存物等語。
    原裁定則以：相對人前依原法院90年度訴字第2344號民事判
    決聲請原法院以92年度執字第12569號執行程序對相對人之
    財產予以假執行，並經抗告人提供反擔保免為假執行。嗣兩
    造間之本案訴訟業於民國95年3月30日經最高法院以95年度
    台上字第560號判決確定，業據調取上開卷宗核閱屬實，即
    已符合民事訴訟法第104條第1項第3款所定之「訴訟終結」
    情形。相對人並已於95年7月19日以存證信函催告抗告人於
    函到20日內行使權利，惟抗告人於同年月20日收受後迄未行
    使權利，復有存證信函及其回執原本各1份及原法院民事紀
    錄科查詢表4份附卷可證，相對人之聲請即有理由，應予准
    許等語。
二、抗告意旨略以：本案訴訟費用固曾經台灣板橋地方法院95年
    度聲字第1031號民事裁定之，惟該裁定漏未計算鑑定，經抗
    告人於95年7月12日提起抗告，並經台灣板橋地方法院將上
    開裁定撤銷，確定相對人應賠償抗告人訴訟費用額2萬2052
    元。是抗告人既於95年7月12日提起抗告，可謂依法行使權
    利，原裁定逕認抗告人未行使權利而依相對人聲請准予發還
    擔保金，於法未合，為此提起抗告云云。
三、按聲請發還因假執行提供擔保之提存物或保證書，依民事訴
    訟法第106條，雖準用同法第104條第1項規定辦理，然既非
    同法第96條所謂訴訟費用之擔保，則應否發還，僅應以相對
    人是否曾因假執行受有損害為准駁之依據（最高法院53年台
    抗字第84號判例參照）。查相對人係依台灣板橋地方法院90
    年度訴字第2344號判決提存擔保金123萬元聲請假執行，該
    訴訟事件已於95年3月30日確定，相對人並已於95年7月19日
    以存證信函催告抗告人於函到20日內行使權利，惟抗告人於
    同年月20日收受後迄未行使權利等情，業經本院調閱台灣板
    橋地方法院90年度訴字第2344號、本院92年度上字第338號
    、最高法院95年度台上字第560號、台灣板橋地方法院95年
    度執字第16147號、92年度存字第1163號卷宗查明無訛，並
    有存證信函、回執及本院公務電話查詢記錄表可稽。是相對
    人依民事訴訟法第104條第1項第3款規定聲請發還擔保金，
    洵屬有據，原法院裁定准許發還，核無違誤。抗告人雖謂其
    已為確定訴訟費用額之聲請，惟本件擔保金係為假執行所提
    存，所擔保者為抗告人因假執行所受之損害，並非訴訟費用
    之擔保，其確定訴訟費用額之聲請尚難認屬權利之行使，抗
    告人執此指摘原裁定不當，求予廢棄，為無理由，應予駁回
    。
四、據上論結，本件抗告為無理由，依民事訴訟法第495條之1第
    1項、第449條第1項、第95條、第78條，裁定如主文。
中　　華　　民　　國　　96　　年　　3 　　月　　6 　　日
                    民事第一庭
                        審判長法　官  張耀彩
                              法　官  林金吾
                              法　官  盧彥如
正本係照原本作成。
不得再抗告。
中　　華　　民　　國　　96　　年　　3 　　月　　8 　　日
                              書記官  鄭兆璋
